【裁判字號】    98,簡上,178
【裁判日期】    980630
【裁判案由】    背信
【裁判全文】
臺灣高雄地方法院刑事判決             98年度簡上字第178號
上  訴  人
即  被  告  甲○○
上列被告因背信案件，不服本院高雄簡易庭中華民國98年2 月10
日97年度審簡字第6545號所為第一審判決（聲請簡易判決處刑書
案號：臺灣高雄地方法院檢察署97年度調偵字第922 號），提起
上訴，本院管轄之第二審合議庭判決如下：
    主  文
上訴駁回。
    事實及理由
一、本判決後述所引用之證據資料，其中傳聞證據部分，縱無刑
    事訴訟法第159 條之1 至第159 條之4 或其他規定之傳聞證
    據例外情形，亦因檢察官及上訴人即被告甲○○或同意可作
    為證據使用，或未聲明異議，依刑事訴訟法第159 條之5 第
    1 項、第2 項之規定，本院審酌該證據作成之情況，認為適
    當，應得為證據。
二、本案經本院審理結果，認第一審簡易判決之認定事實及證據
    取捨均無不當，爰引用如附件之第一審判決書（含聲請簡易
    判決處刑書）記載之事實及理由。
三、上訴人即被告上訴意旨稱：伊坦承本件背信犯行，惟伊已與
    告訴人丙○○達成和解，也已賠償新臺幣（下同）1 萬元，
    還剩28萬5 千元未給付，請求法院宣告緩刑等語。查被告於
    本院審理時坦承犯行，僅求為緩刑之宣告，上訴時並未指摘
    原審判決有任何認事用法違背法令之處，本件原審審酌被告
    擔任艾肯創意有限公司之業務經理，本應為公司謀求最大利
    益，竟為圖個人不法利益，違背其任務，致艾肯創意有限公
    司受有財產上損害，行為實有可議之處，惟念其犯後尚能坦
    承犯行，態度尚可，且無前科，有臺灣高等法院被告前案紀
    錄表1 份附卷可稽，復審酌被告前與艾肯創意有限公司之法
    定代理人丙○○達成和解，惟於第2 期起即未支付約定款項
    與丙○○，有高雄市左營區調解委員會97年刑調字第0221號
    調解書及呈報狀各1 紙在卷可佐等一切情狀，因而適用刑事
    訴訟法第449 條第1 項前段、第3 項、第454 條2 項，刑法
    第342 條第1 項、第41條第1 項前段，刑法施行法第1 條之
    1 等規定，量處被告有期徒刑2 月，並諭知易科罰金之折算
    標準，本院認原審已斟酌刑法第57條所規定之一切量刑事由
    ，且所量處之刑度尚屬適當，是原審判決並無可資撤銷之原
    因。又按受2 年以下有期徒刑、拘役或罰金之宣告，而有下
    列情形之一，認以暫不執行為適當者，得宣告2 年以上5 年
    以下之緩刑，其期間自裁判確定之日起算：一、未曾因故意
    犯罪受有期徒刑以上刑之宣告者。二、前因故意犯罪受有期
    徒刑以上刑之宣告，執行完畢或赦免後，5 年以內未曾因故
    意犯罪受有期徒刑以上刑之宣告者，刑法第74條第1 項定有
    明文。查被告於民國97年間因犯竊盜案件，經本院於98年5
    月20日以98年度審易字第871 號判處有期徒刑4 月，嗣於98
    年6 月15日確定，有臺灣高等法院被告前案紀錄表1 份、本
    院公務電話紀錄表1 紙、該判決1 份在卷可稽，是被告既於
    本件宣判前受有期徒刑之宣告，已不符刑法第74條第1 項得
    宣告緩刑之要件，依法自不得宣告緩刑。綜上，被告提起上
    訴，為無理由，應予駁回。
據上論斷，應依刑事訴訟法第455 條之1 第1 項、第3 項、第36
8 條、第373 條，判決如主文。
本案經檢察官乙○○到庭執行職務。
中    華    民    國    98    年    6     月    30    日
                  刑事第十四庭  審判長 法  官  莊松泉
                                       法  官  林揚奇
                                       法  官  顏銀秋
上正本證明與原本無誤。
本判決不得上訴。
中    華    民    國    98    年    6     月    30    日
                                       書記官  董明惠
附件：


司法院資訊處製作；財團法人民間司法改革基金會備份。
